---
title: "Examen programacion en R"
author: "Mirian Astete Rojas"
output: html_document
---

## Filtrado de datos en relacion a estudiantes y sus notas de cada asignatura

### Se llama a las respectivas librerias
```{r cars}
library(readxl)
library(tidyverse)
library(dplyr)

```


### Se llama al archivo
```{r}

notas_2023<- read_excel(path = "~/Desktop/calificaciones_asiganturas_2023.xlsx",
                        sheet = 1)
names(notas_2023)
```


### Hoja numero 1 del archivo excel
```{r}
n1 <- notas_2023
str(n1)
```


### Seleccionar las variables a analizar y visualizacion mediante la funcion names
```{r}
n1 <-n1[ , c(3,10,12,14,17)]
names(n1)
```


### Filtrado por codigo curso
```{r}
primero <- n1 %>% 
  filter ( n1$`Cod Grado` == 1)
print(primero)
```


## Ordenar datos de nivel educativo y asignaturas por columnas
```{r}
C1<- primero %>%
  pivot_wider(names_from = `Desc Subsector`, 
              values_from = Calificación)
print(C1)
```


## Filtrado de datos por letra curso "primero medio A"
```{r}
C1A <- C1 %>% 
  filter ( C1$`Letra Curso` == "A")
print(C1A)
```


## Diagrama de caja para las 5 asignaturas troncales
```{r}
par(mfrow=c(1,1))
boxplot(C1A$`IDIOMA EXTRANJERO: INGLÉS`,
        C1A$`CIENCIAS NATURALES`, 
        C1A$`HISTORIA, GEOGRAFÍA Y CIENCIAS SOCIALES`,
        C1A$MATEMÁTICA,
        C1A$`LENGUA Y LITERATURA`,
        main = "Asignaturas 1ero A")
```


## Histograma para las 5 asignaturas troncales
```{r}
par(mfrow=c(2,3))
hist(C1A$`CIENCIAS NATURALES`, main = "Ciencias")
hist(C1A$`IDIOMA EXTRANJERO: INGLÉS`, main = "Ingles")
hist(C1A$`HISTORIA, GEOGRAFÍA Y CIENCIAS SOCIALES`, main = "Historia")
hist(C1A$MATEMÁTICA, main = "Matemática")
hist(C1A$`LENGUA Y LITERATURA`, main = "Lenguaje")
```

## Curvas de densidad 
```{r}
par(mfrow=c(2,3))
plot(density(C1A$`IDIOMA EXTRANJERO: INGLÉS`) , main = "Ingles")
plot(density(C1A$`CIENCIAS NATURALES`), main = "Ciencias")
plot(density(C1A$`HISTORIA, GEOGRAFÍA Y CIENCIAS SOCIALES`), main = "Educación ciudadana")
plot(density(C1A$MATEMÁTICA), main = "Matemática")
plot(density(C1A$`LENGUA Y LITERATURA`), main = "Lenguaje")
```










